臺灣桃園地方法院交通事件裁定       100年度交聲字第688號
原處分機關  交通部公路總局新竹區監理所中壢監理站
異  議  人
即受處分人  陳梅虹
上列異議人即受處分人因違反道路交通管理處罰條例案件，對於
交通部公路總局新竹區監理所中壢監理站民國100 年9 月1 日所
為之處分（原處分案號：壢監裁字第裁53-DB0000000號），聲明
異議，本院裁定如下：
    主  文
異議駁回。
    理  由
一、原處分意旨略以：異議人即受處分人陳梅虹於民國100 年8
    月31日2 時24分許，駕駛車牌號碼JC-8523 號自用一般小客
    車行經桃園縣中壢市○○○路與榮安一街口，遭桃園縣政府
    警察局中壢分局自強派出所員警攔檢而拒絕接受酒精濃度測
    試之檢定，爰依道路交通管理處罰條例第35條第4 項，裁處
    罰鍰新臺幣（下同）6 萬元，並吊銷駕駛執照，3 年內不得
    考領駕駛執照等語。
二、聲明異議意旨略以：當日事發地點距離自強派出所不遠，故
    伊要求員警前往派出所檢測，但員警未接受要求，一再強調
    伊拒測，爰依法聲明異議，請求詳查後撤銷原處分等語。
三、按汽車駕駛人拒絕接受酒精濃度測試之檢定者，處6 萬元罰
    鍰，並當場移置保管該汽車及吊銷該駕駛執照，且3 年內不
    得考領駕駛執照，道路交通管理處罰條例第35條第4 項前段
    、第67條第2 項前段分別定有明文。
四、經查：
  (一)異議人於100 年8 月31日2 時24分許，駕駛車牌號碼JC-852
    3 號自用一般小客車行經桃園縣中壢市○○○路與榮安一街
    口，為警攔查等情，有桃園縣政府警察局舉發違反道路交通
    管理事件通知單、本件裁決書在卷可按（見本院卷第5 之1
    、6 頁），堪予認定。
  (二)就異議人是否有拒絕接受酒精濃度測試之檢定乙節，查，經
    本院當庭勘驗本件錄影光碟，結果為：員警多次要求異議人
    進行酒測，並告知拒絕接受酒測之法律效果，期間異議人多
    以撥打電話或置之不理等方式消極不配合酒測等節，有勘驗
    筆錄在卷足稽（見本院第13至14頁背面），顯見異議人於員
    警多次告知配合酒測及拒絕酒測之法律效果，異議人消極不
    配合員警進行酒測。參以證人即舉發員警張興讓到庭具結證
    稱：異議人因為紅綠燈停下來，伊同事就敲異議人車窗，窗
    戶一搖下來，伊同事就聞到酒味，伊就過去支援，並有錄影
    ，而測試過程中，異議人沒有作其他爭執，但是時間拉很久
    ，伊有告知異議人3 次配合酒測，當時異議人一直在講電話
    ，異議人雖說要酒測，但是沒有任何動作，當天是凌晨1時
    30分就攔下異議人，到了2 時5 分才壓酒測器，中間業已經
    過35分鐘，最後方依法開罰等情，有調查筆錄附卷足參（見
    本院卷第13至14頁）。經核，證人即舉發員警張興讓為執勤
    警員，與異議人互不相識，亦無仇怨，復到庭具結為以上之
    證述，應無甘冒偽證重罪而設詞誣陷異議人之理，且其所證
    本件舉發經過事實，具體明確，顯非一般憑空捏造證詞可擬
    ，是異議人有拒絕接受酒精濃度測試之違規至明。
五、綜上所述，異議人確實於前揭時、地，有駕駛車輛拒絕接受
    酒精濃度測試之檢定之違規行為，依道路交通管理處罰條例
    第35條第4 項及第67條第2 項之規定，裁處異議人罰鍰6 萬
    元，並吊銷駕駛執照，3 年內不得考領駕駛執照，並無不當
    ，本件聲明異議為無理由，應予駁回。
六、據上論斷，應依道路交通事件處理辦法第18條，裁定如主文
    。
中    華    民    國   100    年    11    月    16    日
                      臺灣桃園地方法院交通法庭
                            法  官  王詩銘
以上正本證明與原本無異。
如不服本裁定，應於裁定送達後5 日內向本院提出抗告狀。
                            書記官  鄭嘉惠
中    華    民    國  100     年    11    月    24    日